臺灣臺南地方法院民事判決
111年度簡上字第96號
上  訴  人  胡愷倫  
被上訴人    藍宜婕  

訴訟代理人  藍美琪  
上列當事人間請求侵權行為損害賠償事件，上訴人對於民國111
年2月15日本院臺南簡易庭110年度南簡字第1754號第一審判決提
起上訴，本院於民國111年7月26日言詞辯論終結，判決如下：
    主      文
上訴駁回。
第二審訴訟費用由上訴人負擔。
　　事實及理由
一、上訴人起訴主張：　　
　  兩造前為配偶，雙方於民國106年9月29日結婚，嗣經臺灣高
    等法院臺南分院108年度家上字第37號裁判離婚確定（109年
    12月22日確定判決）。惟依上訴人所提出之108年7月19日影
    片（下稱系爭影片），被上訴人於兩造婚姻關係存續期間，
    隨同一名真實姓名年籍不詳之男子共同搭乘黑色小客車，並
    進入「愛客發」商務旅館臺南分館長達一整天時間，顯已逾
    越一般社會認知普通異性交友程度，亦非婚姻關係存續中所
    得容忍，並破壞婚姻共同生活之圓滿安全及幸福和諧。上訴
    人與被上訴人經上開裁判離婚後，始於109年7月底間經朋友
    告知後方知悉上開情事，依民法第184條第1項規定之侵權行
    為，請求被上訴人應給付精神慰撫金。並於原審聲明：㈠被
    上訴人應給付上訴人新臺幣（下同）30萬元，及自起訴狀繕
    本送達之翌日起至清償日止，按年息百分之五計算之利息。
    ㈡願供擔保，請准宣告假執行。
二、被上訴人則以：　　
　　觀諸系爭影片之內容，被上訴人並無與該名真實姓名年籍不
    詳之男子有任何親密或曖昧互動，且上訴人當日係與友人南
    下參加公司晉升典禮，雖住同一旅館，但係訂購兩間客房，
    二人間亦無任何踰矩情事等語，資為抗辯。並於原審聲明：
    上訴人之訴駁回。
三、原審認上訴人之聲明為無理由，為上訴人敗訴之判決。上訴
    人就原審敗訴其中20萬元部分，聲明不服而提起上訴【另上
    訴人敗訴之10萬元部分，未據上訴人上訴而確定】，並聲明
    ：原判決關於駁回上訴人後開第2項之訴部分，及其訴訟費
    用負擔之裁判均廢棄；被上訴人應給付上訴人20萬元，及自
    原審起訴狀繕本送達之翌日起至清償日止，按週年利率5％計
    算之利息。
四、兩造不爭執事項：　　
  ㈠兩造於106年9月29日結婚，於107年10月提起離婚訴訟後，經
    臺灣高等法院臺南分院108年度家上字第37號判決離婚確定
    。
  ㈡被上訴人於108年7月19日與真實姓名年籍不詳之男子共乘不
    詳車號之黑色小客車進入愛客發商務旅館臺南分館，於隔日
    即108年7月20日退房前離開。
  ㈢依照HOTEL.COM之預定確認單紀錄，被上訴人於108年7月19日
    訂購兩間客房。
五、兩造爭執事項：
  ㈠被上訴人與不詳姓名之男子於108年7月19日一同至愛客發商
    務旅館臺南分館，直至隔日離開，有無侵害上訴人之配偶權
    ？
  ㈡上訴人依照侵權行為法律關係請求被上訴人賠償精神慰撫金
    ，有無理由？若有，金額以何為適合？
六、得心證之理由：　　
  ㈠按因故意或過失，不法侵害他人之權利者，負損害賠償責任
    。故意以背於善良風俗之方法，加損害於他人者亦同；不法
    侵害他人之身體、健康、名譽、自由、信用、隱私、貞操，
    或不法侵害其他人格法益而情節重大者，被害人雖非財產上
    之損害，亦得請求賠償相當之金額。前2項規定，於不法侵
    害他人基於父、母、子、女或配偶關係之身分法益而情節重
    大者，準用之，民法第184條第1項及第195條第1項、第3項
    固分別定有明文。又婚姻係以夫妻之共同生活為其目的，配
    偶應互相協力保持其共同生活之圓滿安全及幸福，而夫妻互
    守誠實，係為確保其共同生活之圓滿安全及幸福之必要條件
    ，故應解為配偶因婚姻契約而互負誠實之義務，配偶之一方
    行為不誠實，破壞共同生活之圓滿安全及幸福者，即為違反
    因婚姻契約之義務而侵害他方之權利。另當事人主張有利於
    己之事實者，就其事實有舉證之責任。民事訴訟法第277條
    前段定有明文。本件上訴人主張被上訴人侵害其配偶權，惟
    為被上訴人所否認，是依前揭說明，自應由上訴人就被上訴
    人具侵權行為之成立要件負舉證責任。
  ㈡上訴人雖提出系爭影片以作為證明被上訴人於兩造婚姻存續
    期間，有侵害上訴人配偶權之證據。惟依本院111年7月26日
    言詞辯論期日勘驗系爭影片結果，其中檔案名稱：0298（影
    片時間5：50：39至5：50：50）之畫面中，僅能看出被上訴
    人關起駕駛座車門，真實身分年籍不詳之男子將手中之雨傘
    遞給被上訴人等情（見本院卷第129頁、第130頁），二人間
    並無情侶間之牽手、擁抱或接吻等有逾越男女分際之舉動；
    此外，系爭影片亦無法證明被上訴人與該名真實姓名年籍不
    詳之男子係一同進入愛客發商務旅館臺南分館同宿長達一日
    之情；況依照HOTEL.COM之預定確認單之紀錄，被上訴人於1
    08年7月9日係訂購兩間客房，此亦為兩造所不爭執【不爭執
    事項㈢】，本院審酌被上訴人既係訂購兩間客房，因此縱使
    被上訴人與上開真實姓名年籍不詳之男子有一同進入前揭旅
    館，亦難遽以其二人可能一同進入旅館，即認其等係同宿長
    達一日，是上訴人主張被上訴人有與該名男子在旅館長達一
    整天時間而有逾越男女份際侵害其配偶權之行為，要難可採
    。
七、綜上所述，上訴人並未證明被上訴人於兩造婚姻存續中，確
    有逾越男女份際而侵害上訴人配偶權之情形。從而，上訴人
    依民法第184條第1項侵權行為法律規定，請求被上訴人應給
    付20萬元及其法定利息，為無理由，應予駁回。原審就此部
    分為上訴人敗訴之判決，荷無不合。上訴意旨指摘原判決此
    部分不當，求予廢棄改判，為無理由，應駁回其上訴。
八、本件為判決基礎之事證已臻明確，兩造其餘攻擊防禦方法及
    舉證，核與本件判決結果無影響，爰不另予一一論述，併此
    敘明。
九、據上論結，本件上訴為無理由，依民事訴訟法第436條之1第
    3項、第449條第1項、第78條，判決如主文。　　
中　　華　　民　　國　　111 　年　　8 　　月　 　9　　日
                  民事第四庭    審判長法　官　張家瑛
                                      法　官　許育菱
                                      法　官　葉淑儀
以上正本係照原本作成。
本判決不得上訴。
中　　華　　民　　國　　111 　年　　8 　　月　 　9　　日
                                      書記官  林幸萱